臺灣彰化地方法院民事裁定　　　　　　 95年度家聲字第47號
聲　請　人　內政部彰化老人養護中心
法定代理人　乙○○
非訟代理人　丙○○
相　對　人　甲○○○
上列聲請人聲請另行指定遺囑執行人事件，本院裁定如下：
    主      文
另行指定乙○○（男，民國○○年○○月○○日生，身分證統一編號：
Ｚ000000000號）為遺囑人陳瑞文（女，民國○○年○○月○○日生、身
分證統一編號：Ｚ000000000號，生前最後住所：彰化市○○里○
○路1號、民國93年12月03日死亡）之遺囑執行人。
聲請程序費用新台幣壹仟元由遺囑人陳瑞文之遺產負擔。
    理      由
一、本件聲請意旨略以：緣遺囑人陳瑞文留存於內政部彰化老人
    養護中心之彰化光復路郵局郵政存簿儲金簿，帳號000000-0
    ，扣除新台幣（下同）30000 元喪葬費用暨前案（即鈞院94
    年度家聲字第14號聲請指定遺囑執行人事件）聲請程序費用
    135 元後，截至94年07月01日止，尚有餘款422322元（尚未
    終止計息），依其代筆遺囑意旨：「有關遺產用於處理善後
    ，如有餘款全部贈與內政部彰化老人養護中心作為老人福利
    與活動與設施設備用。」，該案前經聲請人向鈞院聲請指定
    遺囑執行人，並經鈞院以94年度家聲字第14號裁定指定由相
    對人甲○○○為遺囑執行人確定，嗣相對人於95年05月10日
    開立委託書委託聲請人提取遺囑人陳瑞文之遺款，聲請人請
    求中華郵政股份有限公司彰化郵局將遺囑人陳瑞文之郵政存
    簿儲金簿連同利息結清，並開具聲請人抬頭之支票，為該局
    函復聲請人：依相關規定應以遺囑執行人為受款人。經聲請
    人再次聯繫相對人，然相對人堅稱：因遺囑人陳瑞文親戚多
    ，為不落人口舌，堅持不以其本人名義為受款人提領遺囑人
    陳瑞文之遺款，故相對人顯有怠於執行職務之情形，為此，
    依民法第1218條之規定聲請另行指定遺囑執行人等語，並提
    出死亡證明書影本、設籍於內政部彰化老人養護中心前之戶
    口名簿影本、除戶戶籍謄本影本、代筆遺囑影本暨代筆人與
    見證人身份證影本、本院94年度家聲字第14號民事裁定暨其
    確定證明書影本、亡故院民遺款清冊、郵政存簿儲金簿影本
    、中華郵政股份有限公司彰化郵局中華民國94年01月05日彰
    營字第094100007號函、中華民國95年06月02日彰營字第095
    0101262 號函影本及聲請人分別致相對人甲○○○、中華郵
    政股份有限公司彰化郵局之函文影本三件為證。
二、按遺囑執行人怠於執行職務，或有其他重大事由時，利害關
    係人，得請求親屬會議改選他人；其由法院指定者，得聲請
    法院另行指定，民法第1218條定有明文。經查：聲請人主張
    之事實業據其提出上揭文件為憑，復經本院依職權調取本院
    94年度家聲字第14號指定遺囑執行人事件卷宗查核無訛，而
    相對人經合法通知未到庭作何陳述，惟據其提出聲明書一紙
    ，其聲明書係記載：「‧‧‧因親戚眾多，擔心落人口舌，
    故不以個人名義領取被繼承人遺留之郵局存款‧‧‧」等內
    容，是堪信聲請人之主張為真正，相對人既經本院依法指定
    其為遺囑執行人，其竟怠於執行職務，則聲請人依上開規定
    聲請另行指定遺囑執行人，於法自無不合，應予准許。爰將
    相對人之遺囑執行人職解任，而另行指定聲請人之法定代理
    人乙○○為遺囑人陳瑞文之遺囑執行人。
三、依非訟事件法第157條裁定如主文。
中　　華　　民　　國　　96　　年　　5 　　月　　31　　日
　　　　　　　　　　　　家事法庭法  官  邱月嬌
以上正本係照原本作成。
如對本裁定抗告須於裁定送達後10日內向本院提出抗告狀。
中　　華　　民　　國　　96　　年　　6　　 月 　　6　　日
                                書記官　陳昌哲
